【裁判字號】    98,交聲,41
【裁判日期】    980224
【裁判案由】    聲明異議
【裁判全文】
臺灣彰化地方法院交通事件裁定          98年度交聲字第41號
原處分機關
即移送機關  交通部公路總局臺中區監理所彰化監理站
異  議  人
即受處分人  甲○○
上列受處分人因違反道路交通管理處罰條例案件，對於交通部公
路總局臺中區監理所彰化監理站95年3月17日所為之處分（彰監
四字第裁64-ZCB017124號）聲明異議，本院裁定如下：
    主  文
異議駁回。
    理  由
一、原處分機關移送意旨略以：異議人即受處分人甲○○所有車
    號5888─BG號自用小客車於民國九十四年五月五日下午九時
    三分，在國道一號北上二○一‧三公里處，有「在高速公路
    超速行駛」之違規行為，爰依道路交通管理處罰條例第三十
    三條第一項第一款，及第六十三條第一項之規定予以裁罰，
    裁決書已於九十五年三月二十一日送達，惟異議人遲至九十
    七年十二月二十六日始具狀聲明異議，顯已逾法定期限等語
    。
二、異議意旨略以：異議人未收到罰單及裁決通知，且長期不住
    在彰化縣永福里永福街三十八之二號七樓，住家地址也改為
    台中，為此不服而聲明異議等語。
三、按受處分人，不服道路交通管理處罰條例第八條主管機關所
    為之處罰，得於接到裁決書之翌日起二十日內，向管轄地方
    法院聲明異議；又法院受理有關交通事件，準用刑事訴訟法
    之規定；另聲明異議，應以司法狀紙，敘述異議之理由，提
    出於原處分機關為之，原處分機關應於接受異議書狀後五日
    內，將該案卷宗及有關證物，送交該管地方法院或其分院交
    通法庭，道路交通管理處罰條例第八十七條第一項、第八十
    九條及道路交通案件處理辦法第十三條分別定有明文。
四、按受處分人不服道路交通管理處罰條例第八條所定主管機關
    所為之處罰者，得於接到裁決書之翌日起二十日內，向管轄
    地方法院聲明異議，道路交通管理處罰條例第八十七條第一
    項定有明文。又聲明異議應以司法狀紙，敘述異議之理由，
    提出於原處分機關為之，交通法庭認聲明異議不合法律上之
    程式或其異議權已經喪失者，應以裁定駁回之，道路交通案
    件處理辦法第十三條、第十八條前段亦分別定有明文。又按
    處理違反道路交通管理事件，有關文書之送達程序，依行政
    程序法之規定；送達，不能依前二條規定為之者，得將文書
    寄存送達地之地方自治或警察機關，並作送達通知書二份，
    一份黏貼於應受送達人住居所、事務所、營業所或其就業處
    所門首，另一份交由鄰居轉交或置於該送達處所信箱或其他
    適當位置，以為送達。前項情形，由郵政機關為送達者，得
    將文書寄存於送達地之郵政機關，此觀違反道路交通管理事
    件統一裁罰基準及處理細則第五條、行政程序法第七十四條
    第一項、第二項著有明文。
五、經查：異議人於九十五年三月間之住所係位於「彰化縣彰化
    市○○里○○街三八之二號七樓」，此有其個人戶籍謄本一
    紙在卷可參。異議人雖稱其已移居台中，惟依該戶籍資料所
    示之遷出時間係在九十五年十一月八日，是以本件裁決書送
    達時異議人仍設址在前揭彰化市之處所，並無疑義。另本院
    通知異議人應於九十八年二月二十日到庭調查，惟異議人並
    未遵期應訊，亦未提出任何證據可資參佐，是其辯稱已移居
    他處而未收到裁決書一節，即非可採。再查原處分機關以異
    議人違反道路交通管理處罰條例第三十三條第一項第一款之
    規定，於九十五年三月十七日以彰監四字第裁64-ZCB017124
    號裁決書予以裁罰後，委託郵政機關按上址送達，嗣因郵政
    機關未獲會晤本人，乃於九十五年三月二十二日寄存於彰化
    郵局等情，有交通部公路總局臺中區監理所彰化監理站裁決
    書，及送達證書附卷可佐。從而，本件為警舉發後，原處分
    機關確依行政程序法相關規定，將裁決書送達異議人住所地
    ，該送達程序自屬合法。惟上開裁決書合法送達後，異議人
    遲至九十七年十二月二十六日，始向原處分機關提出聲明異
    議狀，顯已逾二十日之法定異議期間。從而，依照前開法條
    規定及說明，本件異議人逾期始聲明異議，其異議權業已喪
    失，且屬不得補正，依法自應予以駁回。
六、據上論斷，應依道路交通案件處理辦法第十八條，裁定如主
    文。
中    華    民    國    98    年    2     月    24    日
                  交通法庭        法  官  黃玉齡
以上正本證明與原本無異。
如不服本裁定，應於裁定送達後5日內向本院提出抗告狀 (須附
繕本 )。
中    華    民    國    98    年    2     月    24    日
                                  書記官  黃鏽金


司法院資訊處製作；財團法人民間司法改革基金會備份。
